臺灣臺南地方法院民事判決　　　　　　　　　　　　　　九十三年度親字第六四號
　　原　　　告　　甲○○
　　訴訟代理人　　李衍志律師
　　被　　　告　　乙○○
　　兼法定代理人　丙○○
　　　　　　　　　　　　　（現另案在押於台灣台南看守所）
右當事人間請求否認子女事件，經本院於民國九十三年八月十六日言詞辯論終結，判
決如左：
    主　　文
確認被告乙○○（民國○○○年○月○日生，身分證統一編號：Ｚ00000000
0號）非原告自被告丙○○受胎所生之子。
訴訟費用由被告負擔。
    事實及理由
一、原告主張：
  （一）原告與被告丙○○於民國七十四年五月十一日結婚，育有一子二女。婚後原
        告待奉公婆，撫育小孩，並於家庭代工，貼補家用，克盡為人媳、為人妻、
        為人母之責，詎被告丙○○仍時藉細故對原告百般挑剔。被告丙○○並酗酒
        成性，屢屢於酒後以言語辱罵恐嚇原告，揚言要活埋原告，令原告見不到明
        日的太陽，或要以糖汁澆淋原告餵食螞蟻等，並對原告動手施暴，令原告之
        肉體上及精神上均受到莫大之傷害與凌虐。嗣於八十九年十月二十六日下午
        四時許，被告丙○○再度於酒後對原告施暴，被告丙○○除以鍋鏟毆打原告
        致原告全身多處受傷外，並持菜刀欲砍殺原告，幸原告趁機逃逸，始得逃過
        一劫。
  （二）原告自八十九年間負傷離開後，數年來，被告丙○○對於原告之諸般凌虐與
        傷害仍猶如一場揮之不去之夢魘，令原告心有餘悸，迄今仍不敢回家，隻身
        流浪在外。惟原告為家中子女著想，雖已離家數年，仍未與被告丙○○辦理
        離婚。原告友人陳財文因同情原告不幸之遭遇而對原告伸出援手，原告因見
        陳財文已近半百，卻仍獨身未婚，並常有膝下無子之感歎，原告為感念報答
        陳財文照顧之恩，乃自陳財文受胎並於九十二年七月十日產下一子即被告乙
        ○○。
  （三）按妻之受胎，係在婚姻關係存續中，推定所生子女為婚生子女。前項推定，
        如夫妻之一方能證明妻非自夫受胎者，得提起否認之訴，民法第一千零六十
        二條定有明文。查被告乙○○生於九十二年七月十日，因原告與被告丙○○
        迄今尚有婚姻關係存在，依上開規定，被告乙○○仍推定為被告丙○○之婚
        生子女，惟原告自八十九年起即未與被告丙○○共同生活，被告乙○○實非
        被告丙○○之婚生子女，原告為此爰依民法第一零六十三條第二項之規定，
        提起否認子女之訴。
  （四）並聲明：如主文所示。
二、被告則陳稱：被告乙○○確非被告丙○○之親生子，並聲明：同意原告之請求。
三、得心證之理由：
  （一）原告主張其與被告丙○○於七十四年五月十一日結婚，現婚姻關係仍存續中
        ，又原告於九十二年七月十日產下被告乙○○，依法推定並登記為被告丙○
        ○之子，惟原告於八十九年間即離家出走，被告乙○○乃係原告自訴外人陳
        財文受胎所生，並非被告丙○○之親生子之事實，業據原告提出戶口名簿影
        本一件、戶籍謄本二件為證，且為被告所不爭執，又原告曾委請高雄醫學大
        學附設中和紀念醫院就被告乙○○與訴外人陳財文為親子血緣鑑定，經該院
        根據人類遺傳標記檢查結果顯示，無法否定乙○○與陳財文之親子關係，有
        原告所提出之該院親子鑑定結果報告書一件附卷可稽，顯見被告乙○○確非
        原告自被告丙○○受胎所生，是原告主張之事實堪信為真實。
  （二）按從子女出生日回溯第一百八十一日起至第三百零二日止為受胎期間；復按
        妻之受胎，係在婚姻關係存續中者，推定其所生子女為婚生子女，前項推定
        ，如夫妻之一方能證明妻非自夫受胎者，得提起否認之訴，但應於知悉子女
        出生之日起，一年內為之，民法第一千零六十二條第一項、第一千零六十三
        條分別定有明文。查原告與被告丙○○於七十四年五月十一日結婚，婚姻關
        係現仍存續中，而被告乙○○係於九十二年七月十日出生，其受胎期間係在
        原告與被告丙○○婚姻關係存續中無誤，則被告乙○○依法應推定為原告與
        被告丙○○之婚生子，然被告乙○○確非原告自被告丙○○受胎所生，已如
        前述，且原告於九十三年七月五日提起本件訴訟尚未逾一年之期間，揆諸首
        開規定，原告請求確認被告乙○○非原告自被告丙○○受胎所生之子，洵屬
        正當，應予淮許。
四、據上論結，本件原告之訴為有理由，依民事訴訟法第七十八條、第八十五條第一
    項前段，判決如主文。
中　　　華　　　民　　　國　　九十三　　年　　  八　　　月　   三十   　日
    　　　　　　　　　　　　　　　臺灣臺南地方法院家事庭
~B法　　　官　葉惠玲
右為正本係照原本作成
如對本判決上訴，須於判決送達後廿日內向本院提出上訴狀
中　　　華　　　民　　　國　　九十三　　年　　  八　　　月　   三十   　日
~B法院書記官　林靜慧
